臺中高等行政法院判決
　　　　　　　　　　　　　　　　　 96年度簡再字第00004號
再審原告　　響亮國際開發有限公司
代　表　人　甲○○
再審被告　　臺中縣政府
代　表　人　乙○○
上列當事人間因就業服務法事件，再審原告對本院中華民國93年
1月20日92年度簡字第141號判決提起再審之訴，本院判決如下：
    主　文
再審之訴駁回。
再審訴訟費用由再審原告負擔。
    理　由
一、按當事人發現未經斟酌之證物或得使用該證物者。但以如經
    斟酌可受較有利益之裁判者為限，得以再審之訴對於確定終
    局判決聲明不服，為行政訴訟法第273條第1項第13款所規定
    。
二、本件再審原告之代表人甲○○媒介黃寶環所合法申請聘僱之
    印尼籍外國人 NUR JANAH為非法雇主楊昭輝工作，違反行為
    時就業服務法第45條規定，再審被告依同法第 64條第4項規
    定處罰鍰新台幣100、000元之處分，再審原告不服，提起訴
    願，經行政院勞工委員會以民國92年8月4日勞訴字第092003
    5688號訴願決定為駁回訴願之決定，再審原告不服前向本院
    提起行政訴訟，請求撤銷訴願決定及原處分。經本院以92年
    度簡字第 141號簡易判決駁回原告之訴，再審原告不服該判
    決，提起上訴，經最高行政法院94年度裁字第1346號裁定以
    原判決並無所涉及之法律見解，具有原則上之重要情事，不
    許可其上訴，認上訴不合法，而駁回再審原告之上訴。
三、再審原告提起本件訴訟，主張其於2002年10月26日下午在霧
    峰分局有一段談話錄音，但該錄音內容遭縣政府外勞中心人
    員刪除，經其請託錄音筆代理商幫忙送往國外原廠修復刪除
    的檔案，並於4月6日搭車前往北部取得證據。而以該錄音譯
    文為證物，提起本件再審之訴，認該錄音之內容及本件關係
    人之證詞，足以證明台中縣政府官員以非法手段篡改事實，
    原雇主義子林賢治父子及非法雇主楊昭輝警訊筆錄共同誣陷
    再審原告。並提出購票證明，作為其取得上開錄音譯文之時
    間證明，用以釋明其取得作為本件再審理由之上開譯文係知
    悉在後，而於知悉後30日內提起本件再審之訴。
四、經查，本件原確定判決係經詳查後，認再審被告以再審原告
    有違反行為時就業服務法第45條規定之情事，依同法第64條
    第 4項之規定予以處罰，於法並無違誤，而為駁回原告之訴
    之判決。茲再審原告所提出之錄音譯文，為再審原告之代表
    人甲○○與台中縣警察局霧峰分局警員洪世景之對話錄音譯
    文，而其內容並未就原處分所認再審原告違章受罰之事實，
    即再審原告是否媒介黃寶環所合法申請聘僱之印尼籍外國人
    NUR  JANAH為非法雇主楊昭輝工作部分之事實，有所陳述。
    至於本件查獲外勞後，該外勞是否有遭恐嚇、有無撞牆之情
    形、是否係台中縣警察局霧峰分局查獲，均不足認本院原確
    定判決所認再審原告有本件違章事實，所為之採證，有明顯
    違法之情事。另再審原告或其代表人是否有未經同意非法引
    進上開外勞，亦與本件原處分所認定再審原告之代表人甲○
    ○有前開媒介外國人非法為他人工作之違章事實無涉。是斟
    酌該譯文之內容，顯不足以作為推翻原確定判決據以認定再
    審原告有本件違章事實之證據。即再審原告所提出之該錄音
    譯文，予以斟酌亦不能使再審原告受較有利益之裁判。
五、末按再審之訴顯無理由者，得不經言詞辯論，以判決駁回之
    ，為行政訴訟法第278條第2項所規定。綜前所述，再審原告
    所提出據為再審理由之上開錄音譯文，經審酌其內容，顯不
    足以使再審原告受較有利益之裁判，已如前述。此外，再審
    原告於申請受審狀內所為之主張，經核均顯無行政訴訟法第
    273條第1項所指之再審事實。是本件再審原告提起本件再審
    之訴，為顯無再審理由，爰不經言詞辯論駁回再審原告之訴
    。至再審原告提起本件再審，依其訴狀之意旨，係在請求對
    本院 92年度簡字第141號確定判決提起再審之訴，是其雖亦
    表示對最高行政法院94年度裁字第1346號不許可其上訴之裁
    定請求廢棄，然於理由中並未主張該裁定有違法或有再審之
    理由，應非有另對最高行政法院上開裁定提起再審之意思，
    併此敘明。
六、依行政訴訟法第281條、第278條第2項、第98條第3項判決如
    主文。
中　　華　　民　　國　　96　　年　　5　　 月　　22　　日
                        第四庭法  官  沈  應  南
以上正本證明與原本無異。
如不服本判決，應於判決送達後20日內，以本訴訟事件所涉及之
法律見解具有原則性者，始得向本院提出上訴狀並表明上訴理由
，經最高行政法院許可，否則不得上訴；如於本判決宣示後送達
前提起上訴者，應於判決送達後20日內補提上訴理由書（均應依
對造人數提出繕本）。提起上訴應預繳送達用雙掛號郵票390元
（34元及5元郵票各10份)。
中　　華　　民　　國　　96　　年　　5　　月　　22　　日
                              書記官  廖  倩  慧
